臺灣高等法院刑事判決
110年度上訴字第1850號
上  訴  人  
即  被  告  程小燕


選任辯護人  蔣昕佑律師(法扶律師)          
上列上訴人即被告因傷害案件，不服臺灣臺北地方法院109年度
訴字第1200號，中華民國110年3月16日第一審判決（起訴案號：
臺灣臺北地方檢察署109年度偵字第18748號），提起上訴，本院
判決如下：
    主  文
上訴駁回。
    事  實
一、程小燕與郭美鳳（所涉傷害罪嫌業經檢察官為不起訴處分）
    均係址設臺北市○○區○○街000號○○餐廳之員工。渠等於民國1
    09年5月12日晚間9時14分許，在上開餐廳內，因細故發生爭
    執，程小燕竟基於傷害之犯意，持玻璃杯等物品朝郭美鳳丟
    擲，造成郭美鳳受有右臉瘀腫、右耳瘀紅（3×3公分）、右
    耳後擦傷（1×0.3公分）、右肩擦傷瘀紅（6×1公分）等傷害
    。
二、案經郭美鳳訴由臺北市政府警察局萬華分局報告臺灣臺北地
    方檢察署檢察官偵查後起訴。
    理  由
壹、證據能力方面：
一、按被告以外之人於審判外之言詞或書面陳述，除法律有規定
    者外，不得作為證據，刑事訴訟法第159條第1項定有明文。
    又被告以外之人於審判外之陳述，雖不符同法第159條之1至
    第159條之4之規定，而經當事人於審判程序同意作為證據，
    法院審酌該言詞陳述或書面陳述作成時之情況，認為適當者
    ，亦得為證據；當事人、代理人或辯護人於法院調查證據時
    ，知有同法第1項不得為證據之情形，而未於言詞辯論終結
    前聲明異議者，視為有前項之同意，為同法第159條之5所明
    定。對於本件判決所引之被告以外之人於審判外陳述之證據
    能力，當事人及辯護人均未爭執證據能力（見本院卷第94頁
    ），迄於本院言詞辯論終結時，復未聲明異議，經本院審認
    結果，上開證據均無違法取得或證明力明顯偏低之瑕疵，以
    之作為證據應屬適當，依刑事訴訟法第159條之5之規定，認
    有證據能力。
二、本判決下列認定事實所引用之非供述證據，並無證據證明係
    公務員違背法定程序取得之證據，且與本件待證事實具有自
    然之關聯性，自得為證據使用。
貳、實體部分：
一、認定事實所憑之證據及理由：
    訊據被告程小燕固坦承有於上揭時、地與告訴人郭美鳳發生
    口角爭執等情，然矢口否認有何傷害犯行，辯稱：我是朝告
    訴人丟餅乾，並沒有丟玻璃杯，不會造成告訴人受傷等語；
    其辯護人則辯稱：依原審勘驗監視器畫面只能證明雙方有丟
    擲物品，無法證明被告有丟玻璃杯，本案僅有告訴人片面指
    訴，無補強證據，無法證明被告有傷害犯行，應為被告無罪
    判決云云。經查：
　㈠被告有於上揭時、地因與告訴人發生爭執，而以玻璃杯等物
    丟擲告訴人等情，業經告訴人於警詢中證稱：當時被告對我
    說了很難聽的話，還罵我，然後被告就開始用酒杯、茶杯朝
    我頭部、肩膀右半邊攻擊，我也有還手，我拿桌上的衛生紙
    、瓜子往被告方向丟，我因遭被告攻擊而頭部、右肩受傷等
    情（見偵查卷第10頁至第11頁）；復於偵查中證稱：我跟被
    告都在該間餐廳當服務員，案發當日被告一直罵我，然後就
    動手打我，被告用玻璃杯和很重的東西砸我，砸到我右邊的
    臉，我痛了好幾天，右手目前舉起來還會痛等語明確（見偵
    查卷第68頁）。又告訴人受有右臉瘀腫、右耳瘀紅(3×3公分
    )、右後耳擦傷(1×0.3公分)、右肩擦傷瘀紅(6×1公分)等傷
    害，亦有臺北市聯合醫院(和平院區)驗傷診斷證明書1份附
    卷可參（見偵查卷第21、22頁）。
　㈡被告及辯護人雖以前詞置辯，惟被告於原審自承案發當時告
    訴人桌上有高粱酒、玻璃杯等物，其桌上則有泡茶茶壺、餅
    乾（見原審卷第118、119頁）。又經原審勘驗案發當時監視
    錄影畫面，可知被告與告訴人於發生爭吵前，被告確曾拿起
    告訴人桌上的杯子走回自己桌子，之後被告與告訴人彼此交
    談，雙方肢體揮舞、手指對方，被告數次拿起桌上物品丟擲
    告訴人，告訴人亦有拿物品回擲被告等情，有勘驗筆錄及監
    視器畫面截圖在卷可參（見偵查卷第39、40頁、原審卷第84
    至86頁、本院卷第33至43頁），在被告與告訴人發生爭執前
    ，被告既已由告訴人桌上取得玻璃杯後走回自己的桌子，在
    二人隨後發生爭吵之際，被告確實已有玻璃杯可與其桌上原
    本擺放之茶壺等硬物同朝告訴人丟擲。再者，告訴人所述遭
    被告丟擲物品砸到部位為右臉、右肩，亦與上開驗傷診斷證
    明書所載受傷部位相符，且依驗傷診斷證明書上所載驗傷時
    間為109年5月12日23時11分，可知告訴人係於本案發生後即
    於當日約2小時後立即至醫院驗傷，經醫師診斷其所受之瘀
    腫、擦傷等前揭傷勢，顯非遭餅乾丟擲可造成，反與告訴人
    證述係被玻璃杯、茶壺等重物砸較為吻合；復酌以監視器畫
    面顯示被告當時多次持桌上物品丟擲告訴人，均足已補強告
    訴人前開所證與事實相符，應堪採信。被告及辯護人所辯被
    告係丟擲餅乾云云，應係卸責之詞，要無可採。
  ㈢綜上所述，被告前揭所辯，不足採信。本案事證明確，應依
    法論科。
二、論罪
    核被告所為，係犯刑法第277條第1項之傷害罪。
三、駁回上訴之理由
　㈠原審以被告犯行事證明確，依法論罪，並審酌被告僅因細故
    與告訴人發生糾紛，竟於上開時、地傷害告訴人，足見缺乏
    法治觀念，情緒控管能力亦不佳，迄今未能與告訴人達成和
    解，復衡以被告之犯案動機、目的、手段、所侵害之法益程
    度、造成告訴人所受傷勢程度，及自陳之智識程度、家庭生
    活狀況、犯罪後態度等一切情狀，量處拘役55日，如易科罰
    金，以新臺幣1千元折算1日。經核其認事用法均無違誤，量
    刑亦屬允當，應予維持。
  ㈡被告及其辯護人仍執前詞，否認犯行，並以原審量刑過重，
    請從輕量刑為由，提起上訴。惟被告所辯，不足採信，業據
    本院說明如前；另原審已具體審酌刑法第57條各款所列關於
    刑罰量定之相關情狀，兼顧被告有利與不利之科刑資料，既
    未逾越法定範圍，亦無違背公平正義之精神，客觀上不生量
    刑畸重或有所失入之裁量權濫用，核與罪刑相當原則無悖，
    是原審之量刑尚屬適當，並無過重之情形，故被告上訴為無
    理由，應予駁回。
據上論斷，應依刑事訴訟法第368條，判決如主文。
本案經檢察官戚瑛瑛提起公訴，檢察官卓俊吉到庭執行職務。
中　　華　　民　　國　　110 　年　　9 　　月　　30　　日
                     刑事第二庭 審判長法　官  遲中慧
                                      法　官  邱筱涵
                                      法　官  李世華
以上正本證明與原本無異。
如不服本判決，應於收受送達後20日內向本院提出上訴書狀，其
未敘述上訴之理由者並得於提起上訴後20日內向本院補提理由書
（均須按他造當事人之人數附繕本）「切勿逕送上級法院」。
                                      書記官  陳盈芝
中　　華　　民　　國　　110 　年　　10　　月　　1 　　日
附錄：本案論罪科刑法條全文　　　　　　　　　　　　　　　
中華民國刑法第277條
傷害人之身體或健康者，處5年以下有期徒刑、拘役或50萬元以
下罰金。
犯前項之罪，因而致人於死者，處無期徒刑或7年以上有期徒刑
；致重傷者，處3年以上10年以下有期徒刑。